# 其他综合收益的分类问题

提问人：不明所以 时间：2020-04-20 08:05:58
请教陈版主及各位大佬，为什么其他综合收益划分为“能够重分类进损益”和“不能重分类进损益”两项。

回答人：chenyiwei
这个分类完全是人为的。在目前准则概念框架体系对“其他综合收益”这个概念给出一个具有广泛适用性、能涵盖所有其他综合收益项目特征的描述性定义之前，很难从理论上做出统一的解释，只能针对单个项目分别考虑和解释。
例如，其他权益工具投资公允价值变动不计入损益的原因是为了简化此类金融资产的会计处理，避免再次引入对此类资产计提减值的操作。